【裁判字號】    95,簡上,531
【裁判日期】    951227
【裁判案由】    違反動產擔保交易法
【裁判全文】
臺灣桃園地方法院刑事判決             95年度簡上字第531號
上  訴  人
即  被  告  甲○○
                      號
                    （另案在台灣雲林第二監獄執行中）
上列被告因違反動產擔保交易法案件，經檢察官聲請簡易判決處
刑（95年度偵字第18950 號），本院於民國95年10月18日以95年
度壢簡字第1258號為第一審刑事簡易判決，上訴人不服提起上訴
，本院管轄之第二審合議庭判決如下：
    主  文
上訴駁回。
    理  由
一、上訴意旨略以：上訴人即被告因違反動產擔保交易法案件，
    經本院刑事簡易判決判處有期徒刑4 月，惟上訴人係幫朋友
    擔任動產擔保交易之債務人，該車輛係友人所使用等語。
二、按被告自白犯罪未為願受科刑之範圍或願意接受緩刑之宣告
    者，在審判中得向法院為之，檢察官亦得依被告之表示向法
    院求刑或請求為緩刑之宣告，刑事訴訟法第451 條之1 第3
    項定有明文；次按，依刑事訴訟法第451 條之1 之請求所為
    科刑之判決，不得上訴，同法第455 條之1 第2 項亦定有明
    文；第二審法院認為上訴有刑事訴訟法第362 條前段上訴不
    合法律上之程式或法律上不應准許或其上訴權已經喪失者，
    應以判決駁回之，刑事訴訟法第367 條前段有明文規定；上
    開規定為簡易程序所準用，復據同法第455 條之1 第2 項揭
    諸甚明。
三、經查：上訴人即被告甲○○於民國95年10月4 日本院前審審
    理時自白犯罪，並向本院表示被告同意科處有期徒刑4 月之
    刑責，經本院依被告及辯護人之請求，於95年10月18日以本
    院95年度壢簡字第1258號刑事簡易判決，判處被告有期徒刑
    4 月等情，有上揭筆錄及刑事簡易判決附卷可參（見本院95
    年度壢簡字第1258號卷第27頁、第33至35頁）。是被告既已
    為願受科刑範圍之表示，本院亦依被告之請求為前述科刑判
    決，揆諸前揭刑事訴訟法第455 條之1 第2 項之規定，被告
    不得上訴。雖原審簡易判決書理由欄雖誤載為：「如不服本
    判決，應於判決送達後10日內，向本院提起上訴狀」，然此
    項文字誤載對該判決係不得提起上訴之本質及效力均不生影
    響，是揆諸前揭說明及法律規定，本件被告提起上訴，即為
    法律上所不應准許，其上訴不合法，爰不經言詞辯論，逕以
    判決駁回之。
據上論斷，應依刑事訴訟法第455 條之1 第1 項、第2 項、第3
項、第367 條前段、第372 條，判決如主文。
中    華    民    國    95    年    12    月    27    日
                  刑事第一庭  審判長法  官  曾 淑 華
                                    法  官  黃 淑 梅
                                    法  官  朱 美 璘
以上正本證明與原本無異
不得上訴
                                    書記官  谷 貞 豫
中    華    民    國    95    年    12    月    28    日


司法院資訊處製作；財團法人民間司法改革基金會備份。
